臺灣桃園地方法院民事裁定　　　　　　 96年度勞小上字第9號
上　訴　人　祥麒紡織有限公司
法定代理人　甲○○
被上訴人　　乙○○
上列當事人間請求給付工資事件，上訴人對於民國96年6 月13日
本院中壢簡易庭96年度壢勞小字第4 號第一審判決提起上訴，本
院裁定如下：
    主  文
上訴駁回。
第二審訴訟費用新臺幣壹仟伍佰元由上訴人負擔。
    理  由
一、按對於小額程序之第一審裁判之上訴或抗告，非以其違背法
    令為理由，不得為之，民事訴訟法第436 條之24定有明文。
    而所謂違背法令，依同法第436 條之32準用同法第468 條、
    第469 第1 款至第5 款規定，係指判決不適用法規或適用不
    當者，以及(1)判決法院之組織不合法，(2)依法律或裁判應迴
    避之法官參與裁判者，(3)法院於權限之有無辨別不當或違背
    專屬管轄之規定者，(4)當事人於訴訟未經合法代理者，(5)違
    背言詞辯論公開之規定者而言。次依民事訴訟法第436 條之
    25規定，小額程序之「上訴狀內應記載上訴理由，表明下列
    二款事項：(1)原判決所違背之法令及其具體內容。(2)依訴訟
    資料可認為原判決有違背法令之具體事實。」，即上訴人於
    上訴狀或理由書內應有具體之指摘，並揭示該法規之條項或
    內容，若係成文法以外之法則，應揭示該法則之旨趣，倘為
    司法院之解釋或最高法院之判例，則應揭示該判解之字號或
    其內容，如上訴狀或理由書未依此項方法表明者，即難認為
    已對原判決違背法令有具體之指摘，其上訴自難認為合法。
二、上訴意旨略以：兩造達成和解金額新台幣（下同）92,610元
    應扣除勞保局已匯入被上訴人帳戶之傷病給付12,511元，否
    則被上訴人將獲取雙重利益，違反無損害則無填補損害請求
    權之法理。蓋依勞動基準法第59條規定，雇主應負工資補償
    責任，雇主並得主張以勞工保險傷害給付之金額抵充之。參
    照勞工保險條例第36條規定，勞保局應給付原領工資之70%
    做為勞工因職災無法工作之傷病給付，剩餘30% 由資方補足
    。另對照桃園縣新世紀愛鄉協會處理勞資爭議協調會議紀錄
    之內容之協調結論「9 月21日至醫囑可恢復工作的10月15日
    止工資17,250元」及第2 點「9 月21日之後的勞保職業傷病
    給付，請勞方備妥所需文件由資方向勞保局提出申請」可知
    ，兩造已達成由上訴人代替被上訴人申請傷病期間的保險給
    付，遂要求被上訴人備齊所需文件提供資方申請補助。是被
    上訴人已自行向勞保局提出申請傷病給付獲償12,511元，應
    可依上開規定扣除抵充，原審以和解契約謂上訴人不得主張
    扣除上開金額，乃無視被上訴人欠缺權利保護必要之事實，
    已違反民事訴訟法第222 條第3 項之規定，顯屬判決適用論
    理法則不當之違背法令情節等語。
三、查本件上訴人上開上訴狀意旨，仍在爭執和解契約金額應扣
    除勞工局傷病給付12,511元乙節，無非就原審認定事實、取
    捨證據之職權行使泛言指摘不當，並未具體說明原審判決究
    竟違反何種論理法則或經驗法則、或有何該當於民事訴訟法
    第469 條第1 款至第5 款規定之事實，難認已於上訴狀內依
    法具體表明原審判決如何違背法令，是其上訴為不合法，應
    予駁回。
四、末按，法院為訴訟費用之裁判時，應確定其費用額，民事訴
    訟法第436 條之32第1 項準用第436 條之19第1 項定有明文
    。經查，本件上訴人應負擔之第二審訴訟費用確定為新臺幣
    1,500 元，爰裁定如主文第2 項所示。
五、訴訟費用負擔之依據：民事訴訟法第95條、第78條。
中　　華　　民　　國　　96　　年　　8 　　月　　16　　日
                  民事第三庭  審判長法  官  潘進柳
                                    法  官  陳清怡
                                    法  官  林望民
上列為正本係照原本作成
本件不得抗告
中　　華　　民　　國　　96　　年　　8 　　月　　16　　日
                                    書記官  劉彩華
